【裁判字號】    98,聲,920
【裁判日期】    981009
【裁判案由】    確定訴訟費用額
【裁判全文】
臺灣臺南地方法院民事裁定               98年度聲字第920號
聲  請  人  財團法人法律扶助基金會
法定代理人  乙○○○
相  對  人  甲○○
上列當事人間聲請確定訴訟費用額事件，本院裁定如下：
    主  文
相對人應負擔之訴訟費用額確定為新臺幣壹萬捌仟元，並自本裁
定送達翌日起至清償日止，按週年利率百分之五計算之利息。
    理  由
一、按分會就扶助事件所支出之酬金及必要費用，視為訴訟費用
    之一部。因法律扶助而由分會支出之酬金及必要費用，得向
    負擔訴訟費用之他造請求。分會得對於負擔訴訟費用之他造
    ，請求歸還其支出之酬金及必要費用。分會得據受扶助人有
    執行力之執行名義，聲請確定訴訟費用額及強制執行。分會
    依第三項規定所收取之酬金及必要費用，抵充受扶助人應分
    擔、負擔或返還之酬金及必要費用。法律扶助法第35條定有
    明文。又按法院未於訴訟費用之裁判確定其費用額者，第一
    審受訴法院於該裁判有執行力後，應依聲請以裁定確定之。
    聲請確定訴訟費用額者，應提出費用計算書、交付他造之計
    算書繕本或影本及釋明費用額之證書。依第一項確定之訴訟
    費用額，應於裁定送達之翌日起，加給按法定利率計算之利
    息，民事訴訟法第91條亦有明文規定。
二、本件聲請意旨略以：第三人陳南成前於民國96年10月18日就
    其與相對人甲○○間請求給付補償金事件，向聲請人申請扶
    助，經聲請人審查後給予扶助。本件請求補償金案件業經本
    院以96年度勞訴字第43號判決、臺灣高等法院臺南分院97年
    度勞上字第7號判決確定，訴訟費用由相對人負擔五分之三
    ，餘由陳南成負擔。而聲請人因本案支出之律師酬金及必要
    費用，合計為新台幣30,000元，是聲請人依法律扶助法第19
    條、第35條第1項至第4項之規定，自得向相對人請求聲請人
    依比例負擔該案而支出之酬金及必要費用18,000元。為此，
    向本院聲請確定本件給付補償金案件之訴訟費用額等語。
三、經查：聲請人前開主張，已據提出審查表及臺灣高等法院臺
    南分院97年度勞上字第7號民事判決暨確定證明書等影本為
    證，且經本院調取本院96年度勞訴字第43號民事卷、臺灣高
    等法院臺南分院97年度勞上字第7號民事卷等卷宗核閱無誤
    ，堪信為真實。準此，受扶助人陳南成與相對人甲○○間請
    求給付補償金事件，經臺灣高等法院臺南分院97年度勞上字
    第7號判決確定其第一審、第二審訴訟費用應由相對人甲○
    ○負擔五分之三。從而，相對人應給付聲請人之訴訟費用額
    確定為18,000元（計算式：30000 ×0.6 = 18000）。
四、依法律扶助法第35條、民事訴訟法第91條，裁定如主文。
中    華    民    國    98    年    10    月    9    日
                  民 事 庭    司法事務官
上為正本係照原本作成。
如對本裁定不服，應於收受裁定正本送達後10日內，向本院提出
異議狀。
中    華    民    國    98    年    10    月    19    日
                                書記官  鍾佳佑


司法院資訊處製作；財團法人民間司法改革基金會備份。
